Đào Ngọc Văn

Trình Dược Viên

Ngày sinh: 05/05/1993

Giới tính: Nam

Điện thoại: 093.7878.095

Email: 05vanessi@gmail.com

Địa chỉ: 53 Cống Lở, Phường 15, Quận Tân Bình, Thành phố Hồ

Chí Minh

Website: https://www.facebook.com/profile.php?

id=100003112066827

MỤC TIÊU NGHỀ NGHIỆP

Áp dụng những kinh nghiệm về kỹ năng bán hàng và sự hiểu biết về thị trường để trở thành một nhân viên bán hàng chuyên nghiệp, mang đến nhiều giá trị cho khách hàng. Từ đó giúp Công ty tăng số lượng khách hàng và mở rộng tập khách hàng.

HỌC VẤN

10/2011 - 09/2013 Đại học Quốc Tế Hồng Bàng

Chuyên ngành: Y học Cổ Truyền

Tốt nghiệp loại trung bình - khá, điểm trung bình 6.9

KINH NGHIỆM LÀM VIỆC

08/2016 - Đến nay	Công ty TNHH TM Y Học Cố Truyềr

Nhân viên

- Khám và chữa bệnh theo Y Học Cổ Truyền
- Tư vấn, hổ trợ khách hàng sử dụng thuốc dược phẩm

08/2015 - 03/2016 **Công ty TNHH Dược Phẩm Hoa Sen**

Nhân viên bán hàng

- Hỗ trợ viết bài quảng cáo sản phẩm qua kênh facebook, các forum,...
- Giới thiệu, tư vấn sản phẩm, giải đáp các vấn đề thắc mắc của khách

hàng qua điện thoại và email.

11/2013 - 06/2015 Trung tâm y tế phường 8 quận 3

Nhân viên

- Làm việc trực tiếp tại cửa hàng cho người nước ngoài và người Việt.
- Quảng bá sản phẩm thông qua các ấn phẩm truyền thông: banner,

poster, tò rơi...

- Lập báo cáo sản lượng bán ra hàng ngày.

HOẠT ĐỘNG

10/2016 - 11/2016 Nhóm tình nguyện Công Ty TNHH Y Học Cổ Truyền

Tình nguyện viên

Tập hợp các món quà và phân phát tới người vô gia cư.

- Chia sẻ, động viên họ vượt qua giai đoạn khó khăn, giúp họ có những



suy nghĩ lạc quan.

- Khám và chữa bệnh miễn phí cho người có hoàn cảnh khó khăn.

03/2017

- Cùng đoàn từ thiện của Chùa Dạ Lam khám và chữa bệnh miễn phí cho người dân dân tộc thiểu số ở cửa khẩu An Giang.
- Phát hơn 300 phần quà và thuốc cho gia đình hoàn cảnh khó khăn.

06/2015 - 07/2015

- Tham gia cùng đoàn từ thiện thăm khám và phát thuốc, phát quả cho đồng bào
- thiểu số ở Bình Thuận.
- Xây dựng con đường tình thương cho người dân ở Tiền Giang.

CHỨNG CHỈ

2016 Nhân viên xuất sắc tháng 05/2016

GIẢI THƯỞNG

2016	Nhân viên xuất sắc năm công ty TNHH TM Y Học Cổ Truyền
2015	Nhân viên tốt của công ty dược Hoa Sen

CÁC KỸ NĂNG

Tin học văn phòng	- Sử dụng thành thạo các công cụ Word, Excel, Power Point
Tiếng Anh	- Khả năng giao tiếp Tiếng Anh trung bình

SỞ THÍCH

Đọc sách

Đá bóng - Tham gia hoạt động đá bóng của công ty hàng tuần

THÔNG TIN THÊM

Là người nhiệt huyết với nghề và mong muốn phát triển ở những vị trí tốt hơn.

NGƯỜI THAM CHIẾU

Chị Huệ - Trưởng phòng công ty TNHH TM Y Học Cổ Truyền

Điện thoại: 0901.964.988

Nhân - Nhân viên của công ty dược Hoa Sen

Điện thoại: 0937.920.132

